臺灣彰化地方法院刑事判決　　　　　　　95年度訴字第751號
公　訴　人　臺灣彰化地方法院檢察署檢察官
被　　　告　乙○○
指定辯護人　蔡嘉容律師
被　　　告　戊○○
選任辯護人　周仲鼎律師
上列被告等因違反毒品危害防制條例等案件，經檢察官提起公訴
（94年度偵字第6989號、第6990號），本院判決如下：
    主    文
乙○○連續販賣第二級毒品，處有期徒刑捌年陸月；未扣案因販
賣第二級毒品所得新臺幣陸仟陸佰元沒收，如全部或一部不能沒
收時，以其財產抵償之。
戊○○連續販賣第二級毒品，處有期徒刑玖年；未扣案因販賣第
二級毒品所得新臺幣貳萬柒仟伍佰元沒收，如全部或一部不能沒
收時，以其財產抵償之。又連續明知為禁藥而轉讓，處有期徒刑
捌月。應執行有期徒刑玖年陸月；未扣案因販賣第二級毒品所得
新臺幣貳萬柒仟伍佰元沒收，如全部或一部不能沒收時，以其財
產抵償之。
    犯罪事實
一、乙○○基於販賣第二級毒品安非他命以牟利之概括犯意，使
    用0000000000號行動電話門號，作為購毒者與其聯絡交易之
    工具，先向甲○○（所涉販賣毒品部分，已另案經台灣彰化
    地方法院檢察署檢察官提起公訴，由本院判處有期徒刑8年6
    月）或戊○○販入數量不等之安非他命後：
    (1)先自民國（下同）94年2月至同年5月11日入監服刑前期間
      ，先與丁○○（另案偵辦）約定交易時間、地點後，再前
      往彰化縣彰化市○○路，或彰化縣彰化市○○里○○○路
      134巷32號秀傳醫院附近便利商店等地點，以1小包新臺幣
      （下同）300元（販賣二次）、500元（販賣一次）、1,00
      0元（販賣一次）之價格，連續將數量不詳之安非他命1小
      包，先後販予丁○○共計4次，共計得款2,100元。
    (2)續於94年4月間至同年5月11日入監服刑前期間，先與丙○○（另案偵辦）約定交易時間、地點後，前往彰化縣彰化
      市八卦山上某便利商店附近，彰化縣政府附近，或彰化縣
      彰化市○○路○段525號15樓丙○○住處附近等地點，以1
      小包500元（販賣三次）或1,000元（販賣三次）之價格，
      連續將數量不詳之安非他命1小包，先後販賣予丙○○共
      計6次，共計獲款4,500元。
二、(一)戊○○明知第二級毒品安非他命為禁藥，竟基於轉讓之概
    括犯意：
    (1)先自94年初至同年7月下旬間內，在其彰化縣彰化市○○
      里○○街27號住處內，連續將數量不詳僅供施用一次之安
      非他命置於玻璃吸食器內，無償提供予己○○施用，前後
      共計5次（數量總計未達淨重10公克）。
    (2)續於94年4月21日上午8時許，在彰化縣彰化市○○○○道
      路與彰南路口附近，將重量約0.2至0.3公克之安非他命（
      價值約500元），無償提供予乙○○施用一次。
    (二)戊○○因已嗜毒成癮，復缺錢購買毒品，竟另基於販賣第
      二級毒品安非他命以牟利之概括犯意，並使用0000000000
      號行動電話門號，作為購毒者與其聯絡交易之工具，先後
      ：
    (1)自94年初至同年7月下旬期間，多次向甲○○及綽號「阿
      兄」姓名年籍不詳之成年人購得安非他命後，在其彰化縣
      彰化市○○里○○街27號住處、彰化縣內不詳等地點，以
      1小包500元（販賣十五次）或1,000元（販賣十五次）之
      價格，連續將數量不詳之安非他命1小包，連續販予己○○施用，前後共計30次，共計得款22,500元。
    (2)續於93年11月間至94年4月底期間，多次向甲○○購得數
      量不詳之安非他命後，在其彰化縣彰化市○○里○○街27
      號住處附近、彰化縣彰化市○○路上某便利商店、或彰化
      縣立文化中心門口等地，以1小包1,000元之價格，連續將
      數量不詳之安非他命1小包，連續販予乙○○，前後共計
      約5次，共計獲款5,000元。
三、嗣經彰化縣警察局刑警隊向台灣彰化地方法院檢察署檢察官
    聲請核發通訊監察書，對乙○○所持用之行動電話門號0000
    000000號、戊○○所持用之行動電話門號0000000000號實施
    通訊監察後，為警先後於94年8月6日、同月15日循線查獲上
    情，並扣得戊○○所有之行動電話門號0000000000號之SIM
    卡1張，始偵知上情。
四、案經彰化縣警察局移送臺灣彰化地方法院檢察署檢察官偵查
    起訴。
    理    由
一、有關證據能力之說明：
    (一)按被告以外之人(包括證人、鑑定人、告訴人、被害人
        及共同被告等）於檢察事務官、司法警察官或司法警察
        調查中所為之陳述，與審判中不符時，其先前之陳述具
        有較可信之特別情況，且為證明犯罪事實存否所必要者
        ，得為證據，刑事訴訟法第159條之2定有明文。所謂「
        前後陳述不符」之要件，應就前後階段之陳述進行整體
        判斷，以決定其間是否具有實質性差異，惟無須針對全
        部陳述作比較，陳述之一部分有不符，亦屬之。而所謂
        「較可信之特別情況」之情形，亦應就前後陳述時之各
        種外部情況進行比較，以資決定何者外部情況具有可信
        性。若陳述係在特別可信之情況下所為，則虛偽陳述之
        危險性即不高，雖係審判外陳述，或未經被告反對詰問
        ，仍得承認其有證據能力。
    (二)所稱「外部情況」之認定，例示如下：
        1.時間之間隔：陳述人先前陳述是在記憶猶新的情況下
          直接作成，一般與事實較相近，事後即可能因記憶減
          弱或變化，致有不清晰或陳述不符之現象發生。
        2.有意識的迴避：由於先前陳述時被告未在場，是陳述
          人直接面對詢問警員所為陳述較為坦然；事後可能因
          陳述人對被告有所顧忌或同情，因而在被告面前較不
          願陳述不利被告之事實。
        3.受外力干擾：陳述人單獨面對檢察事務官或司法警察
          （官）所為之陳述，程度上較少會受到強暴、脅迫、
          詐欺、利誘或收買等外力之影響，其陳述較趨於真實
          。若被告在庭或有其他成員參與旁聽時，陳述人可能
          會本能的作出迴避對被告不利之證述，或因不想生事
          乃虛構事實而為陳述。
        4.事後串謀：目擊證人對警察描述所目睹情形，因較無
          時間或動機去編造事實，客觀上亦較難認與被告間有
          勾串情事，其陳述具有較可信性。但事後因特殊關係
          ，雙方可能因串謀而統一口徑；或事後情況變化，兩
          者從原先敵對關係變成現在友好關係等情形，其陳述
          即易偏離事實而較不可信。
        5.警詢或檢察事務官偵查時，有無辯護人、代理人或親
          友在場：如有上開親誼之人在場，自可期待證人為自
          由從容之陳述，其證言之可信度自較高。
        6.警詢或檢察事務官所作之偵查筆錄記載是否完整：如
          上開筆錄對於犯罪之構成要件、犯罪態樣、加重減輕
          事由或起訴合法要件等事實或情況，均翔實記載完整
          ，自可推定證人之陳述，與事實較為相近，而可信為
          真實。法院應斟酌上列因素綜合判斷，亦應細究陳述
          人之問答態度、表情與舉動之變化，此一要件係屬訴
          訟法事實之證明，以自由證明為已足，且應由主張此
          項證據之人證明。惟此僅係確定上開陳述有無證據能
          力而已，至該證據具有證據能力後，其證據力之強弱
          問題，仍待法院綜合全辯論意旨及調查證據所得，依
          法認定之。
    （三）本件證人丁○○、丙○○、己○○、乙○○、戊○○
          於警詢就被告戊○○、乙○○有無販賣第二級毒品安
          非他命、被告戊○○明知禁藥而轉讓等情，其等陳述
          雖與審理中陳述部分不符略有參差，惟本院審酌其等
          於警詢中之證述距案發日較近，當時記憶自較深刻，
          可立即反應所知，不致因時隔日久而遺忘案情；且較
          無來自被告或其他成員同庭在場之壓力而出於虛偽不
          實之指證，或事後串謀而故為迴護被告之機會，揆諸
          上開說明，其等於警詢中所為之陳述，客觀上應具有
          較可信之特別情況，且亦為證明犯罪事實存否所必要
          ，依上揭規定，証人丁○○、丙○○、己○○、徐崇
          哲、戊○○於警詢中之證言自有證據能力。
    （四）、通訊監察譯文部分：
  　　　　1.按有事實足認被告或犯罪嫌疑人有犯最輕本刑為3
    　　　　年以上有期徒刑之罪之嫌，並危害國家安全或社會
      　　　秩序情節重大，而有相當理由可信其通訊內容與本
        　　案有關，且不能或難以其他方法蒐集或調查證據者
          　，得發通訊監察書。通訊監察書，偵查中由檢察官
            依司法警察機關聲請或依職權核發，審判中由法官
    　　　　依職權核發。又除法律另有規定外，實施刑事訴訟
      　　　程序之公務員因違背法定程序取得之證據，其有無
        　　證據能力之認定，應審酌人權保障及公共利益之均
          　衡維護。通訊保障及監察法第5條第1項第2款、第2
            項、刑事訴訟法第158條之4分別定有明文。
  　　　　2.本件關於被告乙○○、戊○○所使用之0000000000
    　　　　、0000000000號電話之監聽錄音，為臺灣彰化地方
      　　　法院檢察署核准在案，有該署通訊監察書附卷可佐
            ，係依法所為之監聽；況審酌電話監聽侵害被告權
            益之種類及輕重、對於被告訴訟上防禦不利益之程
            度、犯罪所生之危害或實害等情形，兼顧人權保障
            及公共利益之均衡維護，合於比例原則，及被告、
            辯護人於準備程序表示對該監察譯文之證據能力無
            意見，都同意作為證據，復未於本院審判程序調查
            該證據時聲明異議等情，認本件此部分電話監聽應
            具有證據能力。
貳、認定本案犯罪事實之理由：
一、被告乙○○部分：
  (一)訊據被告乙○○矢口否認上開犯行，先辯稱：伊只是連絡証
    人丁○○、丙○○與証人甲○○或被告戊○○連絡，他們買
    賣安非他命有無成功伊不知道。因為他們不知道証人甲○○
    及被告戊○○的電話，所以伊幫他們聯絡。如果有買賣也是
    他們之間的買賣云云（以上參見本院95年5月18日準備程序
    筆錄）。復改辯稱：伊都是幫証人丁○○調的，伊幫他調四
    次，因為証人丁○○跟証人甲○○有誤會，証人甲○○都不
    直接跟他接觸，証人丁○○才會拜託伊去跟証人甲○○買的
    云云。選任辯護人則辯稱：被告乙○○販賣部分，係依照証
    人丁○○的供述，經傳訊證人甲○○到庭作證，被告乙○○
    僅有介紹証人丁○○給証人甲○○認識，但是他們二人不合
    ，証人丁○○始請被告乙○○幫忙拿毒品，是証人丁○○都
    是透過被告乙○○跟証人甲○○拿毒品，即與販賣第二級毒
    品構成要件不符；證人丙○○部分，都是跟被告乙○○合買
    ，亦與販賣二級毒品的構成要件不符等語。經查：
　(二)被告乙○○於警中詢中供承：「問：你共販賣二級毒品給丁○○、丙○○幾次？獲利為何？答：我只是居中介紹丁○○
    購買二級毒品安非他命約8次，丙○○購買二級毒品安非命
    約3次，事後賣方再給我二級毒品安非他命施用。」等語（
    以上參見24622號警卷1-10頁）；被告乙○○復於偵查中自
    承：「問：介紹他們去買，有何好處？答：就是我向賣方甲○○、戊○○購買安非他命時，他們會多給我一點數量。」
  　等語（以上參見94偵字第6989號偵卷7-10頁）。
　(三)綜上(一)、(二)被告乙○○供証，縱其上開辯稱僅係仲介買賣第
  　二級毒品安非他命、幫忙調取第二級毒品安非他命屬實，惟
    被告乙○○亦自承毒品係向証人甲○○、被告戊○○購得，
    並可獲得其二人給予第二級毒品安非他命之利益等語，其所
    為仍係屬販賣第二級毒品安非他命構成要件之行為，即替賣
    方交付毒品予買方並獲取利益之犯行，仍與販賣第二級毒品
    安非他命構成要件相符，合先敘明。惟查，不論被告乙○○
    上開所辯是否可採，然其確係交付第二級毒品安非他命予証
    人丁○○、丙○○之事實已屬明確。再查：
　(四)証人丁○○於警詢中供証：「問：所施用毒品來源為何？
  　答：是向綽號小龍（即指被告乙○○）男子所購買。」、「
    問：本局通訊監察0000-000000行動電話是何人所使用？答
    ：0000-000000是我向綽號小龍男子購買毒品所撥打的電話
    ，是綽號小龍在使用。0000-000000、0000-000000行動電話
    門號是我本人在使用，00-0000000是我家裡的電話。」、「
    問：本局通訊監察0000-000000行動電話於94年2月16日18時
    12分有0000-000000行動電話撥入，通話內容為：『A：喂ㄟ
    。B：小龍喔。A：嘿阿，按那？B：你知道旺仔（即指証人
    甲○○）另外一支0925的電話嗎？A：不知道，要幹什麼？B
    ：還有一支0916你知道嗎？A：哈啊？B：有一支0916你知道
    嗎？A：不知道？沒有跟他聯絡了。B：是喔。A：按那？B：
    啊，你那裡有沒有？A：要幹什麼？B：500有嗎？A：好啦。
    B：哈啊？A：好啦。B：你在家嗎？A：嘿啦。B：啊我過去
    還是你要過來？A：我過去啦。B：要查埔的喔！A：嘿啊。B
    ：多久會到？A：15分啦！B：無，我過去跟你拿好了，趕時
    間。．．．．』、另於94年2月16日18時36分有0000-000000
    行動電話撥入，通話內容為：『A：喂ㄟ。B：喂ㄟ。哈囉。
    A ：　好啦。要過去了。B：你現在在哪裡？A：在路上啊。
  　B：好，快點。A：好啦。好。』，此兩通電話是否你所撥打
    ？何人所接聽？內容是指何意？答：是我與綽號「小龍」的
    通話，意指約定地點購買新台幣500元毒品安非他命l包，在
    我家巷口交易完成。」、「問：你向綽號「小龍」之乙○○
    男子購買毒品安非他命幾次？答：共向向綽號「小龍」購買
    4 至5次，每次以每包新台幣300元至500元不等價錢購買毒
    品安非他命。」等語（以上參見24622號警卷22-27頁）。
　　証人丁○○於偵查中供証：「問：毒品來源？答：綽號叫
  　旺仔之男子，就是我在警局所指認的甲○○，及綽號叫小龍
    之男子，就是我在警局指認的乙○○。」、「問：如何認識
    綽號小龍之男子？答：這是間接由我的朋友介紹認識的，據
    我所知他都是幫甲○○拿毒品賣給他人。」、「問：你向乙○○購買的情形為何？答：約4次左右。從94年2月開始，最
    後一次是在6月初，交易地點在彰化市○○○路上，還有約
  　在我家辭修北路134巷32號附近巷口交易。」、「問：每次
    交易多少錢？答：三百至五百元，最多一千元，都是拿現金
  　給他，每次都是一小包安非他命。通常一千元安非他命最多
    可以吸食二次，有時一次就用完了，如果三、五百元的安非
    他命一次就用完了，因為量很少，我也不知道行情是多少。
    」、「問：如何購買？答：都是由我打電話給他，或是他打
    電話問我要不要買，約定交易的時間、地點後再前往交易，
  　．．．．。」、「問：買來的安非他命是否曾經分給他施用
    ？答：不曾。我都是自己施用。」、「問：乙○○是否曾向
    你表示和他一起合買安非他命？答：不曾。都是我直接跟他
    買。」等語（以上參見94偵字第6990號偵卷31-32頁）。
　  証人丁○○復於本院審理中供証：「我都是拜託他（即指
    被告乙○○）向別人拿的，我不知道他是跟誰拿的。」、「
    毒品都是請乙○○買，至於他跟誰買我不問，錢是交給他。
    」、「問：在檢察官那邊，檢察官有問有無跟乙○○一起合
    買安非他命，你的回答是沒有，你都是直接跟他買的？答：
    是的，都正確。」、「問：你跟乙○○一共買幾次？答：應
    該四次。問：每次多少錢？答：三百、五百、一千，四次其
    中有一次是一千，五百至少有一次。」等語（以上參見本院
    96年3月20日審理筆錄）。
  (五)綜上証人丁○○其前後數次供証情節前後一致，與上開被告
    乙○○於警詢供承內容相符，復核與0000000000行動電話之
    通訊監察譯文相符，況就被告乙○○行動電話於94年2月16
    日18時12分與証人丁○○之通聯記錄觀之，被告乙○○顯與
    証人甲○○已無聯絡，而該次被告乙○○仍販賣第二級毒品
    安非他命予証人丁○○，即被告乙○○於本院審理中辯稱：
    係為証人丁○○向甲○○購買第二級毒品安非他命云云，委
    無足採，因認証人丁○○上開供稱係向被告乙○○直接購買
    第二級毒品安非他命等情與事實相符。本諸罪疑惟輕的之原
    則，本院認實際販賣次數及販賣價格，應認定為4次較有利
    於被告乙○○，其中1,000元及500元各一次，300元計二次
    ，計獲利2,100元。
　(六)証人丙○○於警詢中供証：「問：本局通訊監察0000-000
    000行動電話是何人所使用？另0000-000000為何人行動電話
    門號？答：0000-000000行動電話是綽號「小龍」在使用，
    另0000-000000是我本人在使用。」、「問：本局通訊監察
    乙○○，綽號「小龍」之0000-000000行動電話於94年4月4
    日18時38分及18時42分有你使用之0000-000000行動電話撥
    入，通話內容為：『A：喂ㄟ，按那？B：喂ㄟ。A：按那。
    B:拿l千啦。A：喔。B：哈啊。A：我等一下打給你啊。B：
    好啦，多久。A：2分鐘。』，另一通通話內容為：『A：好
    啦，你要在哪裡等我？B：哪裡。A：你要在哪裡等我。B ：
    你來就有嗎？A：嘿啊。B：馬上要拿過來給我嗎？A：嘿啦
    。B：我在家啊。A：不要啦，無你來八卦山下好嗎？B：不
    要啦。A：嗯。B：好嗎。A：八卦山下啦，我騎機車ㄋ，乎
    喔。B：你現在直接要到八卦山下嗎。A：嘿啦。B：那裡一
    間炸雞什麼的。A：現在是不是6點45分。B：嘿ㄟ。A：你7
    點10分在那裡相等。B：7點l0分。A：嘿ㄟ。B：太久了吧。
    A：沒有電了。』，此兩通電話是否你所撥打？何人所接聽
    ？內容是指何意？有無交易成功？答：這兩通電話是我打給
    綽號「小龍」男子，意指要約定地點購買安非他命毒品，每
    包新台幣1000元，這次有交易成功。」、「問：本局通訊監
    察0000-000000行動電話於94年4月4日22時8分有0000-00000
    0行動電話撥入，通話內容為：『A：喂ㄟ，同梯的怎樣。B
    ：你再拿1千元過來。A：好啦。B：啊東西不要動喔。A：好
    啦。B：馬上到嗎？A：我還要上去咧。B：快一點。A：嗯。
    』，此通電話是否你所撥打？何人所接聽？內容是指何意？
    有無交易成功？？答：這通電話是我打給綽號「小龍」男子
    對談，是前兩通電話的延續，該次也有交易成功，也是以10
    00元購買1包安非他命。」、「問：你向綽號「小龍」之乙○○購買安非他命毒品幾次？答：我總共向綽號「小龍」乙○○購買6-7次之安非他命毒品，購買毒品安非他命每次每
    包以新台幣500元至1000元不等價錢購買。」等語（以上參
    見24622號警卷41-42頁背面）。
    証人丙○○於偵查中供証：「問：安非他命跟何人拿？答
    ：我都是跟綽號小龍（即我在警局指認之乙○○）的人拿，
    沒有向其他人拿。」、「問：你是從4月間到8月份都是向小
    龍拿？次數為何？答：是。我跟他拿了6、7次。」、「問：
    交易地點為何？答：彰化市八卦山的便利商店附近、彰化縣
    政府附近、我家金馬路住處附近。」、「問：交易金額？答
    ：1000或是500元一小包。」、「問：如何聯絡交貨？答：
    先打電話約定時間、地點、數量，然後再前往約定的地點跟
    他買。」、「問：你們有無約定共同向上游毒販購買安非他
    命？答：沒有。都是我直接向小龍買，交易時只有我和他在
    場，沒有其他人。」、「問：小龍有無介紹你向其他毒販買
    ？答：沒有。」、「問：（提示94年4月4日18時38分、18時
    42分、22時8分之譯文）談話內容所指為何？答：前二通電
    話是要向小龍買1000元之安非他命，地點約在八卦山附近，
    我就在該地點等，等了幾分鐘，他就騎機車拿過來，我就把
    l000元交給他。第三通是當天第一次他交給我1000元的安非
    他命的數量太少，我發現後就叫他再拿1000元的安非他命來
    ，我就另外跟他買1000元，地點也是在八卦山附近。當時我
    還向他反應那一包1000元的安非他命數量太少，他說要補給
    我，但也沒有補。」、「問：為何譯文上說東西不要動，是
    何意思？答：就是數量太少了。叫他不要在上面動手腳。」
    、「問：譯文上說他為何說我還要上去？答：他就是說他還
    要回去拿的意思。」等語（以上參見94偵字第6990號偵卷18
    -20頁）。
    証人丙○○固於本院審理中先改証稱：毒品係與被告乙○○合夥拿的，但是他是去跟別人拿的云云。惟於檢察官對
      之詰問時則仍供証稱：「問：你在跟警方、檢察官講的時
      候，那個時候記憶是否比較清楚？證人答：是的。問：你
      那個時候講的話全部是否實在？答：是的。」、「毒品是
      由乙○○拿給我的沒有錯。」、「是直接向乙○○拿的」
      、「錢都是拿給乙○○，毒品也是乙○○拿給我的。」、
      「總共交易六、七次。」、「一千到五百，五百的一半，
      一千一半。」、「曾經跟乙○○拿安非他命，他數量比較
      少，還叫他補，那次是買壹仟元，他有沒有補。」等語（
      以上參見本院96年1月31日審理筆錄）。
  (七)綜上証人丙○○數次供証情節均屬一致，亦與被告乙○○於
    警詢中供承內容相符，復核與0000000000行動電話之通訊監
    察譯文相符，証人丙○○雖於本院審理中先改供証係與被告
    乙○○合夥購買云云，然旋即於檢察官對之詰問時即仍供証
    稱係向被告乙○○購買、其於偵查中之供証係屬實等語如上
    ；況就被告乙○○行動電話於94年4月4日22時8分與証人丙○○之通聯記錄觀之，核與証人丙○○供証稱當時確向被告
    乙○○購買1,000元之安非他命，但被告乙○○給的數量太
    少，所以在電話中被告乙○○說會補足，伊有要求被告乙○○不可動手腳，但事後被告乙○○並未補足等語相符，而該
    次買賣毒品之特殊情節，証人丙○○其記憶自當清楚明確，
    亦無編纂或誣詆之虞，其供証自屬可信。即被告乙○○於本
    院審理中辯稱：係為証人丙○○調貨云云，不足採信，因認
    証人丙○○上開供稱係向被告乙○○直接購買第二級毒品安
    非他命等情與事實相符。本諸罪疑惟輕的之原則，本院認實
    際販賣次數及販賣價格，應認定為6次較有利於被告乙○○
    ，其中1,000元及500元各三次，計獲利4,500元。
  (八)參諸上開被告乙○○於警詢中之供証及證人丁○○、丙○○
    於警詢、偵訊及本院審理中之證述，及被告乙○○00000000
    00行動電話與証人丁○○、丙○○之上開通話監聽譯文，均
    明確指出證人丁○○、丙○○確有向被告乙○○購買第二級
    毒品安非他命。雖被告乙○○或辯稱為渠等仲介買賣，渠等
    有無交易成功伊不知情，或辯稱為渠等調貨，或辯稱與渠等
    合買毒品云云，然被告乙○○上開辯稱已前後不一，所辯毒
    品交易方式等情節復前後相左互為予盾，所辯顯係臨訟卸責
    之詞，均非可採。是證人丁○○從94年2月份起共向被告乙○○購買4、5次第二級毒品安非他命，以一手交錢一手交貨
    方式，每次購買300元、500元、1,000元不等之價格等情，
    應堪認定，本諸罪疑惟輕之原則，本院認為實際販賣次數及
    販賣價格，應認定為4次較有利於被告，其中二次購買300元
    、一次500元、一次1,000元，合計獲利應為2,100元；證人
    丙○○從94年4月份起共向被告乙○○購買6、7次第二級毒
    品安非他命，以一手交錢一手交貨方式，每次購買500元或
    1,000元不等之價格等情，同堪認定，本諸罪疑惟輕之原則
    ，本院認為實際販賣次數及販賣價格，應認定為6次較有利
    於被告，其中三次購買500元、三次1,000元，合計獲利應為
    4,500元，被告乙○○上開總計獲利6,600元。
二、被告戊○○部分：
  (一)訊據被告戊○○就上開明知為禁藥而轉讓第二級毒品安非他
    命予証人己○○及被告乙○○之事實均坦承不諱，核與証人
    己○○、被告乙○○於警訊、偵查及本院審理中供証情節均
    屬相符，並有0000-000000之SIM卡1張扣案及0000-000000
    之通訊監察譯文在卷足稽，堪認被告戊○○就此部分之自白
    與事實相符，其連續明知禁藥而轉讓第二級毒品安非他命予
    証人己○○、被告乙○○之犯行洵堪認定。
  (二)訊據被告戊○○則矢口否認販賣第二級毒品安非他命予証人
    己○○及被告乙○○之犯行，並辯稱：伊都是與渠等合資購
    買，沒有販賣云云。選任辯護人則稱：被告戊○○轉讓第二
    級毒品安非他命予証人己○○及被告乙○○部分業經坦承，
    則被告乙○○、証人己○○如何還需要再賣予渠等。証人己○○、証人即被告乙○○亦到院均証稱係與被告戊○○一起
    合買或借，況被告乙○○先認識証人甲○○，可以自行購得
    毒品，又何必在透過被告戊○○去買，所以被告乙○○沒有
    必要向被告戊○○購買等語。經查：
　(三)被告戊○○於警詢中供稱：「問：本局員警於今 (6)日7
  　時持臺灣彰化地方法院核發之搜索票至彰化縣彰化市○○里
    ○○街27號執行搜索，有無查獲何證物？答：警方有查扣我
    所使用0000-000000之SIM卡1張。」、「問：所施用毒品來
    源為何？答：是向某一位綽號「阿兄」之年籍不詳男子所討
  　取，另我以前是向一位綽號「旺仔」男子所購買。」、「問
　　：本局通訊監察0000-000000、0000-000000行動電話是何人
  　所使用？另0000-000000為何人行動電話門號？答：0000-00
    0000行動電話是「小龍」（即被告乙○○）所有，另0000-0
    00000是我在使用，0000-000000是己○○在使用。」、「問
　　：本局通訊監察0000-000000行動電話於94年4月4日18時02
  　分有0000-000000行動電話撥入，通話內容為：『A：喂ㄟ。
    B ：喂ㄟ。A：于晉啊，你在家嗎？B：沒有咧。A：你有在
    彰化嗎？B：怎樣喔？A：我要拿1千。B：1千喔。A：嘿ㄟ。
    B：現在要嗎？A：現在要，因為這人家的，人家在趕。B：
    是喔，啊不過我現在人不在彰化ㄋ，要走而已。A：剛要回
    來而已嗎？B：嘿ㄟ。A：無你再繞到我家。B：哈啊，我都
    走中彰。A：你走中彰，啊你多久會到？我上去找你啦。B：
    按ㄋ。A：嘿啊。B：好啊，看怎樣。A：你要到時打給我，
    我再上去。B：好啊，啊現在6點嗎，差不多6點半。A：6點
    半，好。B：6點半我會到家。A：好。』，另於94年4月4日
    18時29分通話內容為：『A：喂ㄟ。B：我到了啊。A：我剛
    要出門而已。B：哈啊，不要緊啦慢慢來。A：好，好。』此
    兩通電話是否你所撥打？何人所接聽？內容是指何意？有無
    交易成功？答：這兩通電話是「小龍」（即被告乙○○）打
    電話給我的，意指要約定地點購買1包安非他命毒品，每包
    新台幣1000元，這次有交易成功。」、「問：本局通訊監察
    0000-000000行動電話於94年5月12日20時26分有0000-00000
    0行動電話撥入，通話內容為：『B：喂，于晉。A：怎樣。B
    ：你在哪裡？A：我在台中。B：什麼時候回來？A：差不多9
    點半、10點。B：500。A：好，我回去再打給你。B：現在可
    不可以？A：現在不行，我還有事情要處理。B：快一點。A
    ：好。』此通電話是何人所撥打？何人所接聽？內容是指何
    意？有無交易成功？答：這通電話是己○○打給我，意指要
    約定地點購買500元之安非他命毒品，這次有交易成功。」
    等語（以上參見24622號警卷59-61頁背面）。
    被告戊○○於偵查中供証：「問：（提示94年4月4日18時
　　2分、18時29分之譯文）與小龍之談話內容所指為何？答：
  　是小龍打電話給我說要拿安非他命，但我說沒有，他就跟我
    一起開車去台中找阿旺拿，當時是我開車載他，我們就與阿
    旺在台中市○○○○路和文心路口碰面，我們就向阿旺買了
    1000元的安非他命，把1000元的安非他命拿回來後，就到我
    家施用。」、「問：有無販賣安非他命給己○○？答：就是
　　他先把錢交給我，然後由我去買。」等語。
    被告戊○○於本院審理中則辯稱係與渠等合資購買云云。
  (四)就上開被告戊○○於警訊及偵查中之供証觀之，被告戊○○
    先於警訊中自承販賣第二級毒品安非他命予証人己○○及被
    告乙○○，續於偵查中則改稱係與被告乙○○一起向証人甲○○購買，証人己○○部分，係拿証人己○○的錢幫他去買
    云云。惟查，就被告戊○○所使用之0000-000000行動電話
    於94年4月4日18時02分、18時29分與被告乙○○通話之上開
    通訊監察譯文觀之，被告戊○○與被告乙○○二人係直接約
    在被告戊○○住處交易第二級毒品安非他命1,000元，並完
    成交易，而被告戊○○於偵查中所改稱：係與被告乙○○約
    在台中市○○○○路和文心路口向阿旺買第二級毒品安非他
    命之情，顯與上開通訊監察譯文完全不符；又就被告戊○○
    0000-000000行動電話於94年5月12日20時26分與証人己○○
    通話之上開通訊監察譯文觀之，証人己○○係直接向被告戊○○購買第二級毒品安非他命，並完成交易，亦無被告戊○○於偵查中所改稱係幫証人己○○購買之情。綜上所述，被
    告戊○○於警訊中自白供承確有販賣第二級毒品安非他命予
    証人己○○、被告乙○○之情與事實相符，其偵查中改稱係
    合資購買云云，顯係臨訟卸責之詞，委無足採。
　(五)証人即被告乙○○於警詢中供証：「問：你向綽號『于晉
  　』之戊○○男子購買二級毒品安非他命幾次？答：我向綽號
    『于晉』戊○○購買約5至6次，每次以每包新台幣1,000 元
    價錢購買二級毒品安非他命。」等語（以上參見24622號警
    卷1-10頁）又於警詢中供証：「問：提示本局通訊監察0000
    -000000行動電話於94年4月4日18時2分有0000-000000 行動
    電話撥入，通話內容為：『A：喂ㄟ。B：喂ㄟ。A：于晉啊
  　，你在家嗎？B：沒有咧。A：你有在彰化嗎？B：怎樣喔？
    A：我要拿1千。B：1千喔。A：嘿ㄟ。B：現在要嗎？A：現
    在要，因為這人家的，人家在趕。B：是喔，啊不過我現在
    人不在彰化ㄋ，要走而已。A：剛要回來而已嗎？B：嘿ㄟ。
    A：無你再繞到我家。B：哈啊，我都走中彰。A：你走中彰
    ，啊你多久會到？我上去找你啦。B：按ㄋ。A：嘿啊。B：
    好啊，看怎樣。A：你要到時打給我，我再上去。B：好啊，
  　啊現在6點嗎，差不多6點半。A：6點半，好。B：6點半我會
    到家。A：好。』，續於94年4月4日18時29分通話內容為：
    『A：喂ㄟ。B：我到了啊。A：我剛要出門而已。B：哈啊，
    不要緊啦慢慢來。A：好，好。』此兩通電話是否你所撥打
    ？何人所接聽？內容是指何意？有無交易成功？答：此兩通
    是戊○○打給我，意指我告訴他有朋友要購買二級毒品安非
  　他命新台幣1,000元，看他那裡有沒有，戊○○說他那裡有
    ，事後我與他到八卦山下那裡交易成功。」等語（以上參見
    24626 號警卷10-19頁）。
    証人即被告乙○○於偵查中供証：「問：你向戊○○購買
    安非他命的情形為何？答：我前後跟他買了6、7次，是從93
    年11月　間開始，到94年4月底為止，因為我在94年5月入監
    執行。」、「問：在何處交易？答：大部分都在八卦山的戊○○桃源街住處附近，有時在公園路的便利商店，有時在八
    卦山的文　化中心門口。」、「問：價錢如何算？答：都是
    買一、二千元不等，都是一小包。」、「問：是否是直接向
    戊○○拿安非他命？或者是與他一起合買？答：是我直接向
    他買的．．．」、「問：（提示通聯紀錄94年4月4日18時2
    分、18時29分）通話內容意旨如何？交易地點為何？答：是
    在他家旁邊　向他買一千元的安非他命。」等語（以上參見
    94偵字第6990 號偵卷8-11頁）。
  (六)綜觀上開事證，證人即被告乙○○迭於警詢、偵查中陳稱曾
    經在93年11月間至94年4月間止以0000000000號行動電話聯
    絡被告戊○○使用之0000000000號行動電話以購買第二級毒
    品安非他命等情，核與前開被告戊○○於警詢中供証情節及
    上開電話之通訊監察譯文內容相符，足認證人即被告乙○○
    確有向被告戊○○購買第二級毒品安非他命。雖証人即被告
    乙○○於本院審理中改稱係與被告戊○○一起合資購買云云
    ，然於本院受命法官詢問為何在檢察官詢問時陳述係直接向
    被告戊○○購買毒品，與今日陳述合資不同？理由為何？證
    人僅答沒有理由等語，其情虛飾詞之心實明矣！再參酌証人
    乙○○上開迭於警詢及偵查中之供証，顯認證人即被告乙○○在本院審理中，有蓄意迴護被告戊○○之情形，此部分之
    證詞顯不可採；據此，仍應以證人即被告乙○○於警詢及偵
    訊中所為之證述較為可採，是本諸罪疑惟輕之原則，本院認
    為被告戊○○實際販賣予証人即被告乙○○次數及販賣價格
    ，應認定為5次較有利於被告戊○○，每次購買1,000元，合
    計獲利應為5,000元。
　(七)証人徐己○○警詢中供証：「問：你所持用0000-000000
    行動電話何時申請？何人使用？答：於93年開始申請，都是
    我在使用。」、「問：0000-000000行動電話是何人所使用
    ？答：我朋友戊○○所有。」、「問：本局通訊監察0000-0
    00000行動電話於94年5月12日20時26分你持用0000-000000
    行動電話撥入，通話內容為：『B：喂，于晉。A：怎樣。B
    ：你在哪裡？A：我在台中。B：什麼時候回來？A：差不多9
    點半、10點。B：500。A：好，我回去再打給你。B：現在可
    不可以？A：現在不行，我還有事情要處理。B：快一點。A
    ：好。』此通電話是否你所撥打？何人所接聽？內容是指何
    意？交易成功後前往何處施用？答：這通電話是我打給戊○○男子，意指要他幫我購買新台幣500元的安非他命毒品，
    戊○○於同日22時許回來彰化，我將新台幣500元交給戊○○，戊○○再將1包安非他命毒品交給我，交易成功後我在
    其車上施用安非他命毒品。」、「問：你向戊○○男子購買
    毒品安非他命幾次？於何時開始？答：於今（94）年年初開
    始至94年7月底前後共30次左右，每次以新台幣500至1000元
    ．．．。」等語（以上參見24623號警卷31-34頁）。
    証人己○○於偵查中供証：「問：你向戊○○購買安非他
　　命的情形為何？答：我從94年年初到94年7月底，前後購買
  　了2、30次安非他命，每次購買的金額都是500到1000元不等
    之1小包。交易地點都是我去戊○○他八卦山的家找他，然
    後我跟他一起去我不認識的賣方拿安非他命，賣方是何人我
    不認識。毒品是由對方拿給戊○○，再由戊○○拿一小包給
    我。我錢是交給戊○○。」等語（以上參見94偵字第6989號
　　偵卷10-11頁）。
  (八)綜觀上開事證，證人己○○於警詢陳稱曾經在94年年初至同
    年7月底間以0000-000000號行動電話聯絡被告戊○○使用之
    0000000000號行動電話以購買第二級毒品安非他命等情，核
    與前開被告戊○○於警詢中供証情節及上開電話之通訊監察
    譯文內容相符，足認證人己○○確有向被告戊○○購買第二
    級毒品安非他命。雖証人己○○於偵查及本院審理中又改稱
    係與被告戊○○一起合資購買云云，然於本院受命法官詢問
    為何在警詢時陳述是否實在時，証人己○○亦回答：「實在
    」等語，復參酌証人己○○上開於警詢中之供証、及通訊監
    察譯文中均無隻字片語提及合資購買等情，顯認證人己○○
    在本院審理中，有蓄意迴護被告戊○○之情形，此部分之證
    詞顯不可採；據此，仍應以證人己○○於警詢所為之證述較
    為可採。是本諸罪疑惟輕之原則，本院認為被告戊○○實際
    販賣予証人己○○次數及販賣價格，應認定為30次較有利於
    被告戊○○，其中十五次每次購買500元，其中十五次每次
    購買1,000元，合計獲利應為22,500元。
  (九)綜上所述，被告戊○○於警詢中之供証、證人即被告乙○○
    、己○○於警詢、偵訊及本院審理中之證述，及被告戊○○
    0000000000行動電話與証人即被告乙○○、証人己○○之上
    開通話監聽譯文，均明確指出證人即被告乙○○、証人己○○確有向被告戊○○購買第二級毒品安非他命，被告戊○○
    辯稱係合資購買云云，顯係臨訟卸責之詞，要無可採；又無
    償轉讓與販賣係不同之犯行，行為人亦有不同之目的，在經
    驗法則上，販賣者為其販售毒品長期持續經營及獲利之延續
    ，其偶為無償轉讓之行為，當屬情理之常，自不能以業已無
    償轉讓即謂無販賣之可能，是被告戊○○辯稱已無償轉讓第
    二級毒品安非他命予証人己○○及被告乙○○自無需販賣予
    渠等云云，亦非可採。此外並有被告戊○○所有之行動電話
    門號0000000000號之SIM卡1張扣案，及0000000000通訊監察
    譯文附卷可稽，事証已臻明確。即證人即被告乙○○向被告
    戊○○購買5至7次第二級毒品安非他命，以一手交錢一手交
    貨方式，每次購買1,000元，應堪認定，本諸罪疑惟輕之原
    則，本院認為實際販賣次數及販賣價格，應認定為5次較有
    利於被告，每次購買1,000元，合計獲利應為5,000元；證人
    己○○共向被告乙○○購買30餘次第二級毒品安非他命，以
    一手交錢一手交貨方式，每次購買500元或1,000元不等之價
    格等情，同堪認定，本諸罪疑惟輕之原則，本院認為實際販
    賣次數及販賣價格，應認定為30次較有利於被告，其中十五
    次每次購買500元、另十五每次購買1,000元，合計獲利應為
    22,500元。被告戊○○上開總計獲利27,500元。
  (十)按第二級毒品安非他命害人匪淺，政府明令禁止非法施用販
    賣，對查緝販賣毒品安非他命執法甚嚴，對於販賣安非他命
    者尤科以重度刑責，又販賣安非他命既係違法行為，當非可
    公然為之，亦無公定價格，且容易分裝並增減份量，而每次
    買賣之價量，可能隨時依雙方關係深淺、資力、需求量及對
    行情之認知、來源是否充裕、查緝是否嚴謹、購買者被查獲
    時供述購買對象之可能風險之情評估等情形，而異其標準，
    非可一概而論；販賣之利得，除被告坦承犯行或價量俱臻明
    確外，委難察得實情，販賣之人從價差或量差中牟利之方式
    雖異，其意圖營利之販賣行為則同一。是以因安非他命量微
    價高，販賣者率有暴利可圖，苟非意圖販賣營利，一般人當
    無甘冒重典而提供安非他命之理，據此，被告乙○○、戊○○上開販賣二級毒品安非他命確有營利之意圖實明矣！
  (十一)綜上所述，被告乙○○、戊○○二人就販賣第二級毒品安非
    他命部分，上揭所辯，核與前開事證不符，應均係臨訟卸責
    之詞，均不足採信。被告乙○○、戊○○二人販賣第二級毒
    品及被告戊○○明知為禁藥而轉讓第二級毒品之犯行，洵堪
    認定。
參、論罪科刑部分：
一、查被告行為後，刑法業於94年2月2日修正公布，95年7月1日
    起施行。按行為後法律有變更者，適用行為時之法律，但行
    為後之法律有利於行為人者，適用最有利於行為人之法律，
    修正後刑法第2條第1項定有明文。此條規定乃與刑法第1條
    罪刑法定原則契合，而貫徹法律禁止溯及既往原則，其係規
    範行為後法律變更所生新舊法律比較適用之準據法，準此，
    刑法第2條本身雖經修正，但刑法第2條既屬適用法律之準據
    法，本身尚無比較新舊法之問題，應一律適用裁判時之現行
    刑法第2條規定，為「從舊從輕」之比較以決定適用之刑罰
    法律。再按本次法律變更，比較時應就罪刑有關之共犯、未
    遂犯、想像競合犯、牽連犯、連續犯、結合犯，以及累犯加
    重、自首減輕暨其他法定加減原因（如身分加減）與加減例
    等一切情形，本於統一性及整體性原則，綜其全部罪刑之結
    果而為比較；另從刑附屬於主刑，除法律有特別規定者外，
    依主刑所適用之法律；修正後刑法第59條之規定，為法院就
    刑之酌減審認標準見解之明文化，非屬法律之變更亦有最高
    法院95年5月23日95年度第8次刑庭會議決議可資參照。是按
    ：
     (一)被告乙○○、戊○○多次共同販賣第二級毒品安非他命
       之犯行，被告戊○○多次明知為禁藥而轉讓第二級毒品
       安非他命之犯行，均係時間緊接，所觸犯均為構成要件
       相同之罪名，顯均係基於概括犯意反覆為之，而修正後
       刑法業已刪除連續犯之規定，考諸該規定刪除後，除法
       理上合於接續犯、包括一罪之情形仍可認為構成單一之
       犯罪外，其餘數犯罪行為之情形，即應依刑法第51條之
       規定予以分論併罰，此刪除雖非犯罪構成要件之變更，
       但顯已影響行為人刑罰之法律效果，自屬法律有變更。
       依修正前刑法，本件被告乙○○、戊○○二人之前開販
       賣毒品、被告戊○○明知為禁藥而轉讓第二級毒品犯行
       ，得分別論以連續犯，並得加重其刑至二分之一，然依
       修正後之刑法，各該行為，均應併合處罰，依修正後刑
       法第2條第1項之規定，比較新、舊法適用結果，仍應適
       用被告行為時之法律，即修正前刑法規定而論以連續犯
       ，較為有利。
     (二)被告戊○○行為時，刑法第51條第5款數罪併罰時，對於
       分別宣告多數有期徒刑，定應執行刑之規定，原係以：
       「宣告多數有期徒刑者，於各刑中之最長期以上，各刑
       合併之刑期以下，定其刑期。但不得逾20年。」，而修
       正後刑法第51條第5款則規定：「宣告多數有期徒刑者，
       於各刑中之最長期以上，各刑合併之刑期以下，定其刑
       期。但不得逾30年。」，比較新舊法適用結果，自以適
       用修正前之刑法第51條第5款之規定較有利於行為人，依
       刑法第2條第1項前段之規定，仍應依修正前刑法第51條
       第5款之規定，定其應執行之刑。
     (三)綜合上述各條文修正前、後之比較，揆諸前揭最高法院
       決議及修正後刑法第2條第1項前段、後段規定之「從舊
       、從輕」原則，綜其全部罪刑之比較，自應一體適用被
       告行為時之法律，即修正前刑法之相關規定，予以論處
       。
二、查安非他命係屬毒品危害防制條例第2條第2項第2款所列之
    第二級毒品。故核被告乙○○、戊○○販賣第二級毒品安非
    他命所為，均係犯毒品危害防制條例第4條第2項之販賣第二
    級毒品罪。被告戊○○如犯罪事實二、(一)所示連續無償交付
    禁藥第二級毒品安非他命（未達公告應依毒品危害防制條例
    第8條第6項加重之淨重10公克之數量）之行為，則係犯藥事
    法第83條第1項之轉讓禁藥罪（按藥事法第83條第1項係於93
    年4月21日修正公布，同年月23日施行，為毒品危害防制條
    例之後法。故除有轉讓之第二級毒品達毒品危害防制條例第
    8 條第6項之一定數量，經依法加重後之法定刑較藥事法第
    83 條第1項之法定刑為重之情形外，因藥事法第83條第1項
    為後法，且為重法，應優先適用藥事法處斷，臺灣高等法院
    及所屬法院94年度法律座談會刑事類提案第8號決議參照，
    此部分業經起訴事實載明，公訴人認被告戊○○係犯毒品危
    害防制條例第8條第2項之罪，尚有未洽，應予變更，附此敘
    明）。被告2人非法持有第二級毒品安非他命之低度行為，
    各為其進而販賣或轉讓之高度行為所吸收，不另論以持有罪
    。被告戊○○多次明知為禁藥而轉讓第二級毒品安非他命之
    行為，被告乙○○、戊○○多次販賣第二級毒品安非他命之
    行為，均時間緊接，各觸犯構成犯罪要件相同之罪名，顯皆
    係基於概括犯意反覆為之，均應依修正前刑法第56條規定論
    以連續犯並加重其刑。又被告戊○○所為連續販賣第二級毒
    品之行為與連續明知為禁藥而轉讓第二級毒品罪間，犯意各
    別，行為互異，應分論併罰。
三、爰審酌毒品危害國民健康，擾亂社會治安，販賣毒品對社會
    之危害甚鉅，並考量被告乙○○、戊○○曾因施用毒品經觀
    察勒戒，當深知毒品之害，暨二人犯後到庭均否認犯行，態
    度不佳，被告戊○○販賣次數較被告乙○○為多等情，是被
    告乙○○、戊○○所為上揭販賣第二級毒品之犯行固應非難
    ，惟考量本件被告乙○○、戊○○販賣毒品係為以毒養毒供
    己施用，所販賣之安非他命數量非多等一切情狀，分別量處
    如主文所示之刑，並就被告戊○○部分定其應執行刑。
四、按毒品危害防制條例第19條第1項規定，犯販賣毒品罪者，
    其犯罪所得之財物均沒收之，係採義務沒收主義。故販賣毒
    品所得之對價，不問其中成本若干，利潤多少，均應全部諭
    知沒收，貫徹政府查禁煙毒之決心，以符立法本旨（最高法
    院91年度台上字第2419號判決意旨可供參照）。茲被告乙○○販賣第二級毒品所得合計6,600元，被告戊○○販賣第二
    級毒品所得合計27,500元，均雖未扣案，亦仍應依上開說明
    及規定予以宣告沒收，如全部或一部不能沒收時，以其財產
    抵償之。
五、至扣案之門號0000000000號SIM卡1張，依國內電信公司定型
    化契約之約定，該晶片卡之所有權仍屬電信公司所有，申請
    人僅因承租門號而取得使用權，而毒品危害防制條例第19
    條第1項規定宣告沒收，並無如同條例第18條第1項所定（不
    問屬於犯人所有與否，沒收之）之明文，故應屬相對沒收主
    義之立法，其應沒收之物，應以屬被告所有者為限（最高法
    院93年度台上字第462號判決參照），準此，上開SIM卡既非
    屬被告所有之物，且非屬違禁物，核與沒收之要件不符，爰
    不予宣告沒收，附此敘明。
據上論斷，應依刑事訴訟法第299條第1項前段、第300條，毒品
危害防制條例第4條第2項、第19條第1項，藥事法第83條第1項、
刑法第11條、第2條第1項前段、（修正前）第56條、（修正前）
第51條第5款，判決如主文。
本案經檢察官郭玄義到庭執行職務。
中　　華　　民　　國　　96　　年　　4 　　月　　3 　　日
            　刑事第一庭  審判長法  官  林欽章
                                法  官  葉明松
                                法  官  姚銘鴻
以上正本證明與原本無異。
如不服本判決，應於判決送達後10日內向本院提出上訴狀（須附
繕本）。
中　　華　　民　　國　　96　　年　　4 　　月　　3 　　日
                                書記官  郭佳雯
毒品危害防制條例第4條第2項
製造、運輸、販賣第二級毒品者，處無期徒刑或 7 年以上有期徒
刑，得併科新臺幣 7 百萬元以下罰金。
毒品危害防制條例第19條第1項
犯第 4 條至第 9 條、第 12 條、第 13 條或第 14 條第 1 項、
第2項之罪者，其供犯罪所用或因犯罪所得之財物，均沒收之，
藥事法第83條第1項
明知為偽藥或禁藥，而販賣、供應、調劑、運送、寄藏、牙保、
轉讓或意圖販賣而陳列者，處7年以下有期徒刑，得併科新臺幣5
百萬元以下罰金。
